【裁判字號】    98,裁,1352
【裁判日期】    980604
【裁判案由】    建築執照
【裁判全文】
最  高  行  政  法  院  裁  定
                                      98年度裁字第1352號
上  訴  人  華嚴建設有限公司
代  表  人  甲○○
被 上訴 人  臺南市政府
代  表  人  乙○○
上列當事人間建築執照事件，上訴人對於中華民國98年2月27日
高雄高等行政法院97年度再字第64號判決，提起上訴，本院裁定
如下：
    主  文
上訴駁回。
上訴審訴訟費用由上訴人負擔。
    理  由
一、按對於高等行政法院判決之上訴，非以其違背法令為理由，
    不得為之，行政訴訟法第242條定有明文。依同法第243條第
    1項規定，判決不適用法規或適用不當者，為違背法令；而
    判決有同條第2項所列各款情形之一者，為當然違背法令。
    是當事人對於高等行政法院判決上訴，如依行政訴訟法第24
    3條第1項規定，以高等行政法院判決有不適用法規或適用不
    當為理由時，其上訴狀或理由書應有具體之指摘，並揭示該
    法規之條項或其內容；若係成文法以外之法則，應揭示該法
    則之旨趣；倘為司法院解釋或本院之判例，則應揭示該判解
    之字號或其內容。如以行政訴訟法第243條第2項所列各款情
    形為理由時，其上訴狀或理由書，應揭示合於該條項各款之
    事實。上訴狀或理由書如未依此項方法表明，或其所表明者
    與上開法條規定不合時，即難認為已對高等行政法院判決之
    違背法令有具體之指摘，其上訴自難認為合法。
二、本件上訴人前因建築執照事件，循序提起行政訴訟，經高雄
    高等行政法院民國96年度訴字第405號判決（下稱原審法院
    96年判決）駁回，上訴人不服，提起上訴，復經本院97年度
    裁字第4888號裁定駁回上訴確定。上訴人猶不服，以原審法
    院96年判決有行政訴訟法第273條第1項第13款、第14款再審
    事由，提起再審之訴，遭原判決駁回，乃對原判決上訴。上
    訴意旨略謂：原判決以原審法院96年判決已斟酌上訴人所提
    訴外人張凝華85年5月29日簽署之土地使用同意書，然原審
    法院96年判決並未提及該同意書而漏未斟酌，原判決顯有證
    據上理由矛盾之違法；原判決謂張凝華86年3月20日之同意
    書不能證明張凝華有同意彭凝大樓（下稱系爭建物）建築執
    照變更為華嚴建設公司一節，惟該同意書載有建造執照需變
    更起造人名義，因工程進度已逾規定礙難照准云云，原判決
    有判決理由矛盾之違法；張凝華86年11月20日及87年1月5日
    委任律師所提訴訟函及見證書，均足證明張凝華同意變更系
    爭建物之起造人由甲○○轉為上訴人，該等證據如經斟酌，
    可為較有利於上訴人之判決，構成再審事由。詎原判決竟謂
    上開證據無法為上訴人有利之判決，原判決顯違經驗法則等
    語。雖以該判決違背法令為由，惟查訴外人張凝華之委任律
    師鄭曉東於87年1月5日以群律字第87002號催告函予上訴人
    ，該催告函業經上訴人於原審法院96年判決審理程序中提出
    ，上訴人於本件再提出前揭律師催告函，自與行政訴訟法第
    273條第1項第13款要件不合，上訴人於本件另提出之其與張
    凝華於86年3月6日由王成彬律師見證之同意書，該同意書之
    內容並無法證明系爭建物之起造人由甲○○變更為上訴人確
    經訴外人張凝華之同意，是該證物縱經斟酌，上訴人仍無從
    受較有利之裁判，亦與行政訴訟法第273條第1項第13款之要
    件不合；訴外人張凝華85年5月29日土地使用同意書業經上
    訴人於原審法院96年判決審理程序中提出，並經原審法院96
    年判決斟酌後，仍為上訴人不利之判決，此經原審法院96年
    判決事實及理由四、（二）敘明，該土地使用同意書顯非原
    審法院96年判決漏未斟酌之證物，自與行政訴訟法第273條
    第1項第14款規定之要件不合，另上訴人於86年3月20日與張
    凝華所立由王萬金任保證人、張慧慈任見證人之保證書，其
    內容並無法證明系爭建物之起造人由甲○○變更為上訴人確
    經訴外人張凝華之同意，是該證物縱經斟酌，亦不影響判決
    之結果，自非足以動搖原審法院96年判決基礎之重要證物等
    情，業經原判決詳予論述在案，認事用法均無違誤。核上開
    上訴理由，係就原審取捨證據、認定事實之職權行使，指摘
    其為不當，並就原審已論斷者，泛言未論斷，或就原審所為
    論斷，泛言其論斷矛盾，而非具體表明合於不適用法規、適
    用法規不當、或行政訴訟法第243條第2項所列各款之情形，
    難認對該判決之如何違背法令已有具體之指摘。依首開規定
    及說明，應認其上訴為不合法。
三、據上論結，本件上訴為不合法。依行政訴訟法第249條第1項
    前段、第104條、民事訴訟法第95條、第78條，裁定如主文
    。
中    華    民    國    98    年    6     月    4     日
                    最高行政法院第一庭
                        審判長法官  帥  嘉  寶
                              法官  吳  慧  娟
                              法官  吳  東  都
                              法官  黃  秋  鴻
                              法官  胡  方  新
以  上  正  本  證  明  與  原  本  無  異
中    華    民    國    98    年    6     月    4     日
                              書記官  郭  育  玎


司法院資訊處製作；財團法人民間司法改革基金會備份。
